Minutes et répertoires du notaire Philippe LAMIRAL, 1575 - février 1585 (étude XXXIII)
Archives nationales
- Minutes de Philippe LAMIRAL, 1575 - février 1585; MC/ET/XXXIII/190 - MC/ET/XXXIII/200
  - Minutes. 1584, MC/ET/XXXIII/200; registre
    - Procuration en blanc donnée par Adrien Bauen, maître et principal des anciens du collège de Lisieux, pour recevoir diverses sommes qui lui sont dues dans l'évêché de Léon, en Basse-Bretagne., 11 août 1584; MC/ET/XXXIII/200
      Bauen, Adrien; directeur d'établissement d'enseignement; enseignant
    - Vincent Guergoz, étudiant demeurant au collège de Bayeux, fils d'Hervé Guergoz, laboureur à Plougastel-Daoulas, diocèse de Cornouailles, et d'Elisie Legalle, renonce à la donation de 16 écus 2/3 de rente viagère que lui a faite devant Chappelain et Duboys, notaires au Châtelet, le 27 juillet 1584, Alain Gouandour, écuyer, seigneur de Plougastel-Daoulas, pour qu'il puisse parvenir aux saints ordres., 14 août 1584; MC/ET/XXXIII/200
      renonciation; Bayeux (collège de); Plougastel-Daoulas (Finistère); Quimper (Finistère); étudiant; agriculteur
    - Bail pour 4 ans de Noël 1584 et moyennant 50 écus par an d'une maison à Paris, grande rue Saint-Jacques, à l'Image Saint-Georges où demeure actuellement Etienne Maheu, marchand de vins, par le collège de Sorbonne à Francis Foucher, procureur en Parlement., 22 août 1584; MC/ET/XXXIII/200
      bail; Sorbonne; Saint-Jacques (rue); Saint-Georges (image); Collège de Sorbonne; commerçant; procureur de justice (Ancien Régime)
    - Bail pour 4 ans de Pâques 1585 et moyennant 60 écus d'or d'une maison à Paris, grande rue Saint-Jacques, par le collège de Sorbonne à Nicolas Deret, marchand potier d'étain., 22 août 1584; MC/ET/XXXIII/200
      bail; Sorbonne; Saint-Jacques (rue); Collège de Sorbonne; potier
    - Bail pour 9 ans de la Saint-Jean-Baptiste 1584 et moyennant 16 écus 2/3 d'une maison à Paris, rue Saint-Hilaire à présent appelée rue des Carmes, par le collège de Presles à Philippe Daufrie, tailleur général des monnaies de France, y demeurant., 23 août 1584; MC/ET/XXXIII/200
      bail; Presles (collège de); Saint-Hilaire (rue); Carmes (rue des); Collège de Presles; graveur; monnayeur
    - Bail pour 9 ans de la Saint-Jean-Baptiste 1584 et moyennant 36 écus 2/3 par le collège de Presles à Guillaume Le Myre, maître enlumineur et historien à Paris, y demeurant, d'une maison à Paris, rue Saint-Hilaire, à présent appelée rue des Carmes, à l'enseigne de l'Homme Sauvage., 23 août 1584; MC/ET/XXXIII/200
      bail; Presles (collège de); Saint-Hilaire (rue); Carmes (rue des); Homme Sauvage (enseigne de l'); Collège de Presles; dessinateur
    - Donation par Pierre Coquerel, relieur de livres, bourgeois de Paris, y demeurant au Mont Saint-Hilaire, en la cour de l'Hôtel d'Albret, à Jean Doynel, écuyer, seigneur de Couldrey près Montfort-l'Amaury (78) demeurant à Montfort de tous les biens meubles et immeubles, où qu'ils soient, qui lui appartiendront à son décès, à charge de payer ses dettes et d'accomplir son testament., 7 septembre 1584; MC/ET/XXXIII/200
      donation; Mont-Saint-Hilaire (hameau); Montfort-l'Amaury (Yvelines); Coquerel, Pierre; Doynet, Jean; imprimeur
    - Constitution, moyennant 100 écus soleil, de 8 écus 1/3 de rente, par François de Lisle, procureur en Parlement, à Gervais Millon, docteur en théologie et chanoine pénitencier de l'église de Paris., 11 septembre 1584; MC/ET/XXXIII/200
      constitution de rente; Lisle, François de; Millon, Gervais (15..-1590); chanoine; docteur d'université; procureur de justice (Ancien Régime)
    - Marché par Nicole Charpentier, menuisier au faubourg Saint-Marcel, grande rue Mouffetard près le Puits de la Ville, à Sire Laurens Fleury maître fripier, bourgeois de Paris, rue de la Harpe, près l'église Saint-Cosme, pour lui faire et délivrer dedans le jour Saint-Rémy prochain ' douze lanternes à jour pour mettre les chandelles que l'on a accoutumé mettre en cette ville de Paris pour éclairer la nuit et ce ès disoines dont il a été commis par le commissaire Cordelle et qu'il y a cy devant mises... '., 17 septembre 1584; MC/ET/XXXIII/200
      marché; Saint-Marcel (faubourg); Mouffetard (rue); Harpe (rue de la); Charpentier, Nicole; Fleury, Laurens; Cordelle (commissaire); menuisier; brocanteur
    - Constitution moyennant 120 écus de 10 écus de rente par Hugues Prevosteau, docteur en médecine, et Eve Vaillant, sa femme, demeurant à Paris, rue des Poirées, à Jeanne Martin, veuve de Pierre Aubaby, marchand de bois à Paris., 22 septembre 1584; MC/ET/XXXIII/200
      constitution de rente; Poirées (rue des); Aubaby, Pierre; Martin, Jeanne; Prévosteau, Hugues; Vaillant, Eve; docteur d'université; négociant
    - Testament de Claude Grenet, clerc de Gilbert Chappelle, banquier, bourgeois de Paris, étant en bonne prospérité., 22 septembre 1584; MC/ET/XXXIII/200
      testament; Grenet, Claude; Chappelle, Gilbert; banquier
    - Procuration par Gérard Fourmer, licencié en théologie et prieur du collège des Chollets à Paris, à Simon Le Maréchal, commis en greffe du parlement de Rouen, et à Arnaud Guiltard, procureur au Grand Conseil, pour accepter en son nom le bénéfice dont il a été pourvu par Robert de Quesnel, abbé de Notre-Dame-de-la-Noë, diocèse d'Evreux., 28 septembre 1584; MC/ET/XXXIII/200
      procuration; Rouen (Seine-Maritime); Fourmer, Gérard; Guiltard, Arnaud; Le Maréchal, Simon; Quesnel, Robert de; abbé; greffier; étudiant; procureur du roi (Ancien Régime)
    - Procuration par Pascal Lagier, pédagogue, à Paris, rue Saint-Jacques, en la maison de L'Ecu de France, à Joachim Coignet, principal du collège d'Arles en Provence, pour recevoir de Pierre Amphoux, demeurant à Arles et ci-devant étudiant à Paris, en la pension de Lagier, les 22 écus que celui-ci lui doit par cédule du 10 août 1583., 29 septembre 1584; MC/ET/XXXIII/200
      procuration; Arles (Bouches-du-Rhône); Ecu de France (enseigne de l'); Saint-Jacques (rue); Amphoux, Pierre; Coignet, Joachim; Lagier, Pascal; directeur d'établissement d'enseignement; enseignant; enseignant; étudiant
    - Testament de Jean Pajot, prêtre du diocèse de Beauvais, curé de Saint-Rémy de Savignies (60), étudiant en l'Université, boursier du Collège des Chollets, ' en bonne prospérité et santé '., 2 octobre 1584; MC/ET/XXXIII/200
      testament; Pajot, Jean; curé
    - Procuration par le collège des Chollets à Lucien Grebet, docteur en théologie, et à Antoine de Rocourt, boursier au collège des Chollets, pour recevoir toute somme due au collège., 3 octobre 1584; MC/ET/XXXIII/200
      procuration; Cholets (collège des); Grebet, Lucien; Rocourt, Antoine de; étudiant; docteur d'université
    - Testament de Frère Pierre Regnard, novice au Couvent de la Chartreuse de Vauvert où il espère faire demain sa profession, fils de défunt Pierre Regnard, procureur au Parlement, et d'Anne Charlot., 8 octobre 1584; MC/ET/XXXIII/200
      testament; Regnard, Pierre (fils); Regnard, Pierre (père); Charlot, Anne
    - Bail pour 9 ans de la Saint-Martin d'hiver 1584 et moyennant 166 écus 2/3 des revenus du prieuré de Saint-Nicolas-de-Courson à Morienval (60), en forêt de Compiègne, alors diocèse de Soissons) par Benoît Grandis, docteur en médecine et médecin du grand prieuré du Temple, à Claude Bataille et Jean Bergeron, marchands à Béthisy-en-Valois., 15 octobre 1584; MC/ET/XXXIII/200
      bail; Compiègne (forêt); Morienval (Oise); Bataille, Claude; Bergeron, Jean; Grandis, Benoît; docteur d'université; commerçant; médecin
    - Procuration en blanc pour accepter tout bénéfice donnée par Guy de Passart, étudiant demeurant au collège de Montaigu, chanoine prébendé de Saint-Michel de Beauvais et chapelain de la chapelle Notre-Dame fondée en la Sainte-Chapelle du Palais Royal., 16 octobre 1584; MC/ET/XXXIII/200
      Montaigu (collège de); Beauvais (Oise); Sainte-Chapelle; Eglise collégiale Saint-Michel de Beauvais; Sainte-Chapelle du Palais Royal; étudiant; chanoine
    - Bail pour 6 ans de Noël 1584 et moyennant 36 écus d'une maison à Paris, rue Saint-Etienne-des-Prés, par Etienne Cenoy, grand bedeau de la Faculté de décret, à Jean Aubry, marchand de vins et maître savetier, qui y demeure., 16 octobre 1584; MC/ET/XXXIII/200
      bail; Saint-Etienne-des-Grès (rue); Aubry, Jean; Cenoy, Etienne; huissier; commerçant; bottier
    - Vente moyennant 166 écus 2/3 de l'office de sergent à verge au Châtelet, priseur juré vendeur de biens en la prévôté de Paris dont il avait été pourvu par lettres données à Plessis-les-Tours le 22 novembre 1565 par Claude Danson demeurant au faubourg Saint-Marcel, rue Sainte Geneviève, paroisse Saint Médard, à Jacques Moze, bourgeois de Paris, 19 octobre 1584; MC/ET/XXXIII/200
      Et procuration ad resignandum.
      acte de vente; Saint-Marcel (faubourg); Sainte-Geneviève (rue); Danson, Claude; Moze, Jacques; auxiliaire de justice
    - Procuration par Jean-Baptiste Papillon, étudiant à Paris, grande rue Saint-Jacques ' La Salamandre ', fils de défunt Benoît Papillon, licencié ès lois et juge à Charlieu et de Louise de Cybran, à Jean Papillon, son oncle, drapier à Proneux-en-Beaujolais [Pravieux (Ronno, Rhône)], pour vendre des héritages en Lyonnais., 19 octobre 1584; MC/ET/XXXIII/200
      procuration; Saint-Jacques (rue); Charlieu (Loire); Salamandre (enseigne de la); étudiant; juge; tisserand
    - Testament d'Adrian Banan, maître principal des Anciens du Collège de Lisieux, natif de Vattetot sous Beaumont, pays de Caux (76) ' en bonne prospérité de santé '., 27 octobre 1584; MC/ET/XXXIII/200
      testament; Lisieux (collège de); Vattetot-sous-Beaumont (Seine-Maritime); Banan, Adrian
    - Procuration en blanc donnée par Jean Le Bigot, étudiant en médecine au collège Saint-Barbe, pour désavouer les offres de pension faite par Julien Le Bigot et autres à sa belle-mère pour la restitution du compte de tutelle rendu par sa belle-mère en la Cour de Fougères par l'administration de la succession de défunt Jean Le Bigot, son père., 31 octobre 1584; MC/ET/XXXIII/200
      Sainte-Barbe (collège); Fougères (Ille-et-Vilaine); étudiant
    - Fin de l'association formée entre Jean Lhomme, compagnon imprimeur et Jacques Millot, aussi compagnon imprimeur, demeurant tous deux rue de la Petite Bretonnerie près la Porte Saint-Jacques qui avaient acheté en commun le 8 août 1583 une presse à Pierre Mercier, aussi compagnon imprimeur, et cession par Millot à Lhomme de tous ses droits moyennant 53 écus., 5 novembre 1584; MC/ET/XXXIII/200
      acte de société; cession; Grande-Bretonnerie (rue de la); Saint-Jacques (porte); Lhomme, Jean; Millot, Jacques; Mercier, Pierre; imprimeur
    - Procurations pour plaider données en blanc par Nicolas Dumesnil, bachelier en théologie, étudiant au collège de Sorbonne, en qualité de curé de Saint-Leu-Saint-Gilles à Paris desservie en l'église et prieuré Saint-Denis de La Châtre. Et contre-lettre du même jour., 9 novembre 1584; MC/ET/XXXIII/200; fol n°421 à 423 et 424
      procuration; convention; renonciation; Sorbonne; Saint-Denis-de-la-Chartre (prieuré de); Saint-Denis-de-la-Chartre (prieuré de); Saint-Leu-Saint-Gilles (église); bachelier; étudiant; curé
    - Procuration donnée en blanc par Jean Groult, régent et pédagogue au collège de Lisieux, pour recevoir de Michel Charbonnier, procureur au présidial de Rion, les 59 écus à lui dus pour solde de la pension de Jean Charbonnier, fils dudit Michel., 14 novembre 1584; MC/ET/XXXIII/200
      Précisions sur les lieux: Riom (Puy-de-Dôme)--Présidial
      procuration; Riom (Puy-de-Dôme); Charbonnier, Jean; Charbonnier, Michel; Groult, Jean; procureur du roi (Ancien Régime)
    - Quittance de 45 écus d'or pour tout dépens, dommage et intérêt donnée par Claude Linotte, étudiant, à Charles Roger, imprimeur à Paris, rue Bordelle, stipulant pour Félix Courtin et Arnaud Cotteret, compagnons imprimeurs, qui lui ont cassé un bras., 18 novembre 1584; MC/ET/XXXIII/200
      quittance; Roger, Charles; Linotte, Claude; Courtin, Felix; Cotteret, Arnaud; imprimeur; imprimeur; étudiant
    - Procuration en blanc donnée par le collège de Justice pour comparaître devant le prévôt de Poissy (78) et demander le renvoi devant le prévôt de Paris de l'action intentée contre divers par Benoît Millon, seigneur de Wideville (78) [Crespières]., 22 novembre 1584; MC/ET/XXXIII/200
      procuration; Justice (collège de); Poissy (Yvelines); Crespières (Yvelines); Collège de Justice; prévôt (Ancien Régime)
    - Bail pour 3 ans du 1er janvier 1585 et moyennant 3 écus 2/3 et un cent et demi de favelles de maison à Lardy par le collège de Sorbonne à Pierre et Jean de Larye, père et fils, vignerons à Lardy., 25 novembre 1584; MC/ET/XXXIII/200
      bail; Sorbonne; Lardy (Essonne); Collège de Sorbonne; viticulteur
    - Procuration par Pone Salignac, chanoine de la cathédrale Saint-André de Bordeaux, étudiant à Paris, rue des Cordiers, enseigne du Baulle, paroisse Saint-Benoît, à Million Thyon, écuyer, pour toucher les fruits de sa prébende., 26 novembre 1584; MC/ET/XXXIII/200
      procuration; Bordeaux (Gironde); Cordiers (rue des); chanoine; étudiant
    - Bail pour 9 ans de la Saint-Martin d'hiver 1584 et moyennant 66 écus 2/3 de 61 arpents 1/2 de terre et 83 arpents de bois à Chézy près de La Fère en Tardenois (02) par le collège de Presles à Louis Le Marchant, laboureur à Chézy., 26 novembre 1584; MC/ET/XXXIII/200
      bail; Presles (collège de); Chézy-sur-Marne (Aisne); Collège de Presles; agriculteur
    - Marché par Jean Marie, maître des bonnes œuvres à Paris, boulevard de la Porte Bordelle, à Jeanne Dugast, veuve de Guillaume Mondet, marchand libraire juré, pour le curage, moyennant 8 écus par toise de la fosse à privés de la maison de Coqueret, assise au Mont-Saint-Hilaire., 27 novembre 1584; MC/ET/XXXIII/200
      marché; Bordelle (porte); Mont-Saint-Hilaire (hameau); Mondet, Guillaume; Marie, Jean; Dugast, Jeanne; libraire
    - Donation de terres par Antoine Babauld, vigneron à Gerbigny près Montdidier à Jacques Babauld, son fils, boursier théologien au Collège du Cardinal-Lemoine., 1er décembre 1584; MC/ET/XXXIII/200
      donation; Montdidier (Somme); Cardinal Lemoine (collège du); Guerbigny (Somme); viticulteur; étudiant
    - Bail pour 6 ans de Noël 1584 et moyennant 100 écus d'or, de locaux dépendant d'une maison à Paris, grande rue Saint-Jacques, par Henry de Monantheuil, régent en médecine, à Martin Petit, marchand de vins, bourgeois de Paris., 5 décembre 1584; MC/ET/XXXIII/200
      bail; Saint-Jacques (rue); Monantheuil, Henri de (1536?-1606); Petit, Martin; commerçant
    - Titre nouvel d'une maison à Vitry-sur-Seine chargée de 20 sols parisis de rente à la Saint-Martin envers la chapelle Saint-Yves à Paris, passé par Henri Thierry, imprimeur, à cause de Jeanne Macé, sa femme, Barthélémy Macé, libraire à Paris, rue Saint-Hilaire-au-Mont, et Jacques Macé, mineur, sœur et frères, enfants de défunt Jean Macé, marchand libraire à Paris., 10 décembre 1584; MC/ET/XXXIII/200
      titre nouvel; Macé, Jean; Thierry, Henri; Macé, Jeanne; Macé, Barthélémy; Macé, Jacques; libraire; imprimeur
    - Procuration par le collège des Cholets à Claude Masson, boursier du collège, pour recevoir toutes sommes dues au collège., 13 décembre 1584; MC/ET/XXXIII/200
      procuration; Cholets (collège des); étudiant
    - Vente moyennant 200 écus par Jacques de Cueilly, docteur en théologie, et Gilles Davoust, bourgeois de Rouen, son frère utérin, des 2/3 d'une chambre à Paris, rue du Temple, (le dernier tiers appartenant à Jeanne Lesle, épouse de Léger Cossart, hôtelier rue du Temple) à Jean de Valloys, marchand de vins à Paris, rue du Temple., 15 décembre 1584; MC/ET/XXXIII/200
      acte de vente; Temple (rue du); Cossart, Léger; Cueilly, Jacques de (1545?-16..?); Davoust, Gilles; Lesle, Jeanne; Vallois, Jean de; docteur d'université; commerçant
    - Retrocession par Etienne Henry, grand bedeau de la faculté de décret, demeurant aux Ecoles de cette Faculté, à Etienne Gerbault, marchand à Corbeil, de 2 écus 46 sols 8 deniers de rente à prendre sur Jean Petit, marchand tavernier à Paris, rue Saint-Denis., 15 décembre 1584; MC/ET/XXXIII/200
      cession; constitution de rente; Corbeil-Essonnes (Essonne); Saint-Denis (rue); Gerbault, Etienne; Henry, Etienne; Petit, Jean; huissier; commerçant; restaurateur
    - Transport, moyennant 240 écus, de 60 livres de rente sur l'Hôtel- de-Ville, constitution du 16 avril 1573 par Michel Aubourg, docteur en théologie, demeurant au collège de Montaigu, à Claude Sachespée, étudiant en l'Université., 17 décembre 1584; MC/ET/XXXIII/200
      transport de droits; Montaigu (collège de); Aubourg, Michel; Sachespée, Claude; docteur d'université; étudiant
    - Silvius de Pierrevive, bachelier en thélogie, et chanoine de Paris, met en apprentissage Jean Laborcier, son serviteur, natif de Bellon-en-Savoie, pour 2 ans du 1er décembre 1584 avec Cyprien Bruneau, libraire et relieur à Paris, rue Saint-Jean-de-Latran, moyennant 10 écus., 18 décembre 1584; MC/ET/XXXIII/200
      contrat d'apprentissage; Saint-Jean-de-Latran (rue); Laborcier, Jean; Pierrevive, Silvius de; Bruneau, Cyprien; libraire; employé de maison; libraire; imprimeur
    - Transport par André Robelin, prêtre, curé de Souppes, 77, procureur et chapelain du collège de Cambrai, à Guillaume Anoil, son vicaire à Souppes, d'une créance de 25 écus pour être quitte de ce qu'il lui doit., 21 décembre 1584; MC/ET/XXXIII/200
      cession; Anoil, Guillaume; Robelin, André; curé; prêtre; ecclésiastique
    - Louis Angeli, étudiant à Paris, rue Saint-Jean-de-Latran à l'Ecu de Venise, paroisse Saint Etienne, promet d'indemniser Jacques et Claude Angeli, ses frères, demeurant à Epoisses (21) et Jean Angeli, demeurant à Semur-en-Auxois aussi leur frère qui s'est porté caution des 166 écus 2/3 qu'ils ont reçu de Quentin Boucher, avocat à Semur, pour constitution de 13 écus 2/3 de rente., 26 décembre 1584; MC/ET/XXXIII/200
      promesse; Epoisses (Côte-d'Or); Semur-en-Auxois (Côte-d'Or); Saint-Jean-de-Latran (rue); étudiant; avocat
    - Procuration par Adrien Baven, principal des anciens du collège de Lisieux, à Adrien Loynel, procureur et receveur de Monseigneur à Montpensier, pour recevoir 101 écus 14 sols 8 deniers de David Thiron, praticien en cour laïc, demeurant à Pont-l'Evêque., 29 décembre 1584; MC/ET/XXXIII/200
      procuration; Montpensier (Puy-de-Dôme); Pont-l'Evêque (Calvados); Bavan, Adrien; Loynel, Adrien; Thirion, David; juriste; directeur d'établissement d'enseignement; enseignant; comptable
    - Procuration pour plaider et demander le renvoi des instances devant le prévôt de Paris, donnée en blanc par Guy Passart, étudiant au collège de Montaigu, chapelain de la chapelle Notre-Dame fondée en la Sainte-Chapelle du Palais., 16 octobre 1585; MC/ET/XXXIII/200
      Montaigu (collège de); Sainte-Chapelle; étudiant
    - Constitution, moyennant 600 écus, de 50 écus de rente par Pierre de Sugères, docteur en décret et avocat en Parlement, et Anne Blanchon, sa femme, à Renée Boyvin, veuve de Nicolas Bourgeois, avocat à la Cour. Et quittance de rachat de 33 écus 1/3 du 30 juin 1589., MC/ET/XXXIII/200
      constitution de rente; quittance; Blanchon, Anne; Bourgeois, Nicolas; Boyvin, Renée; Surgères, Pierre de; avocat au parlement (Ancien Régime); docteur d'université